【裁判字號】    90,聲,1870
【裁判日期】    900608
【裁判案由】    聲請回復原狀
【裁判全文】
台灣高等法院刑事裁定                              九十年度聲字第一八七０號
  聲請人
  即被告  甲○○
右列聲請人因傷害案件，不服台灣台北地方法院中華民國九十年二月二十八日第一審
判決（八十九年度易字第一０四五號）於已逾上訴期間後聲請回復原狀，本院裁定如
左：
    主  文
聲請駁回。
    理  由
一、查本院九十年度上易字第一六五四號判決駁回被告甲○○之上訴，係以本件聲請
    人即被告甲○○住台北市○○區○○街二五號二樓，於民國九十年三月三十日收
    受台灣台北地方法院八十九年度易字第一０四五號判決書之送達，有送達證書可
    查，計至九十年四月九日上訴期間屆滿，茲竟遲至同年四月十一日始提起上訴，
    已逾十日期間，按刑事訴訟法第三百四十九條規定，顯屬違背法律上之程式，依
    同法第三百六十七條前段、第三百七十二條不經言詞辯論判決上訴駁回。本件聲
    請人，以其自民國八十六年十二月六日即設籍於台北縣汐止市○○○路一九二號
    十一樓迄今，有戶籍謄本可證。而依司法院修正發布之「法院訴訟當事人在途期
    間標準表」訂定：台灣高等法院至汐止市之在途期間為二日。準此，被告於九十
    年三月三十日收受台灣台北地方法院之判決書，至同年四月十一日提起上訴，應
    未逾上訴期間，且被告亦無過失，特此具狀聲請回復原狀云云。
二、惟查：告訴人馮瓊華於偵查中陳報被告之住址、被告於台北縣警察局汐止分局八
    十八年十一月十五日偵訊筆錄、台灣士林地方法院檢察署八十九年偵字第三二一
    號訊問筆錄、臺灣臺北地方法院檢察署八十八年度偵字第二七一五三號起訴書、
    被告於第一審委任律師狀中、台灣士林地方法院內湖簡易庭八十九年度湖簡字第
    二五五號宣示判決筆錄及被告上訴狀中均記載其住址為台北市○○區○○街二五
    號二樓，至原審八十九年六月二十一日訊問筆錄中雖記載被告住台北縣汐止市○
    ○○路一九二號十一樓及台北市○○區○○街二五號二樓，原審卷附九十年四月
    三日台北市內湖區戶政事務所簡覆表檢送被告戶籍資料為台北市○○區○○里○
    鄰○○路二五巷二四號，惟原判決經郵差送至台北縣汐止市○○○路一九二號十
    一樓，以遷移新址不明遭退回，另原審依台北市○○區○○街二五號二樓為送達
    地，始經合法送達，綜上所述，足見被告主張其係住台北縣汐止市○○○路一九
    二號十一樓，以該地為送達地，上訴期間應扣除在途期間二日，聲請回復原狀為
    無理由，應予駁回，特此裁定。
中    華    民    國      九十      年        六      月        八      日
                        台灣高等法院刑事第二庭
                              審判長法  官  蔡  長  溪
                                    法  官  林  俊  益
                                    法  官  楊  貴  志
右正本證明與原本無異。
不得抗告
                                    書記官  沈  秀  容
中    華    民    國      九十      年        六      月      十一      日


司法院資訊處製作；財團法人民間司法改革基金會備份。
